臺灣臺北地方法院民事判決　九十一年度訴字第七六九號
　　原　　　告　如意大樓管理委員會
　　法定代理人　乙○○
　　被　　　告　陶陽企業有限公司
　　法定代理人　甲○○
右當事人間請求給付分擔整建費用事件，本院判決如左：
    主    文
被告應給付原告新台幣伍拾萬零壹仟柒佰貳拾貳元，及自民國九十年十一月二十七日
起至清償日止，按年利率百分之五計算之利息。
訴訟費用由被告負擔。
本判決第一項於原告以新台幣壹拾柒萬元為被告供擔保後，得假執行。但被告如於假
執行程序實施前，以新台幣伍拾萬零壹仟柒佰貳拾貳元為原告預供擔保，得免為假執
行。
    事實及理由
一、原告主張緣如意大樓於民國八十九年間因大樓外牆瓷磚老舊，曾受颱風吹落傷及
    路人，被台北市政府命令須即整建，嗣經原告大樓管理委員會於八十九年四月十
    二日召開區分所有權人會議（總共十二層），經出席者即十層所有權人一致同意
    發包整建工程，其工程費新台幣（下同）六百萬元整，應依各層所有權人所持有
    坪數平均分擔整建費用，被告一樓應分擔之金額為五十萬一千七百二十二元，經
    原告催繳再委請律師發函催告限於文到一週內付清，被告仍然置之不理。為此依
    公寓大廈管理條例第十一條第二項、第二十一條、第二十四條請求被告給付。並
　　聲明除擔保金額外如主文所示。
二、被告則以原告所提修繕區分所有權人會議係八十九年間所召開，當時被告尚非所
    有權人，被告所購買一樓房屋係在九十年八月十日完成所有權移轉登記，對於登
    記前所有權人所發生之債務，被告自無繼受義務。再者，修繕工程在被告成為所
    有權人之前早已完工，被告所購買房屋之前手係台新國際商業銀行股份有限公司
    （下稱台新銀行），縱應分擔，其債務亦應歸台新銀行負擔。並聲明（一）原告
    之訴駁回。（二）如受不利判決願供擔保免為假執行。
三、原告主張原告於八十九年四月十二日召開所有權人會議，決議整修大樓外牆，工
    程費用六百萬元，於同月十九日與承包商簽約，系爭一樓房屋應分擔金額為五十
    萬一千七百二十二元，被告於九十年七月間向前手台新銀行購買、九十年八月十
    日完成移轉所有權登記，被告購買期間整修工程尚未完工，工程至九十年八月二
    十九日完成驗收，被告經催繳迄今未為支付之事實，為被告所不爭執，復有所有
    權人會議紀錄、整建工程收費明細表、合約書、存證信函、不動產買賣契約書、
    建物登記謄本等影本附卷可稽，堪信為真實。茲兩造所爭執者為該整建費用應由
    誰負擔？
四、按共用部分及其相關設施之拆除、重大修繕或改良，應依區分所有權人會議之決
    議為之。前項費用，由公共基金支付或由區分所有權人按其共有之應有部分比例
    分擔。區分所有權人或住戶積欠應繳納之公共基金或應分擔或其他應負擔之費用
    已逾二期或達相當金額，經定相當期間催告仍不給付者，管理負責人或管理委員
    會得訴請法院命其給付應繳之金額及遲延利息。區分所有權之繼受人應繼受原區
    分所有權人依本條例或規約所定之一切權利義務。公寓大廈管理條例第十一條、
    第二十一條、第二十四條分別定有明文。又依據台新銀行與麥邱淑娟買賣契約書
    第十二條第二款不動產之外牆整修費，由仲介協助乙方（即代表被告之麥邱淑娟
    ）處理，甲方（即台新銀行）不負擔該等費用。原告主張被告為區分所有權人之
    繼受人應繼受原區分所有權人一切權利義務，且台新銀行買賣契約書已約定費用
    由被告負擔。被告抗辯應由前手台新銀行負擔顯不足採信。
五、從而，原告依據區分所有權人會議決議及被告使用面積計算分擔費用五十萬一千
    七百二十二元及自原告催告期滿後即九十年十一月二十七日起至清償日止，按年
    利率百分之五計算之利息為有理由，應予准許。
六、兩造陳明願供擔保請為宣告假執行或免為假執行，經核均與規定相符，爰分別酌
    定相當之擔保金額予以宣告。
七、因本案事證已臻明確，兩造其餘主張陳述及所提之證據，均毋庸再予審酌，附此
    敘明。
八、訴訟費用負擔之依據：民事訴訟法第七十八條。
中　　　華　　　民　　　國　　九十一　　年　　　八　　　月　　十六　　　日
                                      民事第五庭法　　　官  薛中興
右為正本係照原本作成
如對本判決上訴，須於判決送達後廿日內向本院提出上訴狀
中　　　華　　　民　　　國　　九十一　　年　　　八　　　月　　十六　　　日
　　　　　　　　　　　　　　　　　　　　　　　　法院書記官　王宜玲
